---
title: "Exercise 3"
author: "Mazzag Bálint"
date: '2020 07 19 '
output: github_document
editor_options: 
  chunk_output_type: inline
---
## Feladat leírása

6 amerikai bank (JPMorgan Chase, Bank of America, Citigroup, Wells Fargo, Goldman Sachs, Morgan Stanley) close open high low ask és bid árfolyamait. 2003.12.10 és 2019.06.25 között. Az információk a Bloombergről lettek letöltve. Számodra elegendő lesz a close árakat használni ez elemzés során!

 
A csatolt Excel adatok alapján a következő feladatokat végezd el:

1) Statikus elemzés a): Vizsgáld meg (a teljes mintán) a korrelációs kapcsolatokat páronként. Interpretáld a kapott eredményeket valamilyen módon (ábra, táblázat ...).

Korrelációs kapcsolatokat különböző eltolással is nézd meg (x(t) és y(t) között, x(t) és y(t-1), illetve x(t) és y(t+1)) között.

2) Statikus elemzés b): Vizsgáld meg a válság előtt, a válság közben, és a válság után a korrelációs kapcsolatokat páronként.

Interpretáld a kapott eredményeket valamilyen módon (ábra, táblázat ...).

A 3 időszakra magadtól bontsd szét a teljes mintát, keress rá arra hogy szokták ezt szétválasztani.

3) Dinamikus elemzés: Végezz el egy görgetett ablakos korrelációs elemzést két idősoron (JPMorgan Chase, Bank of America). Interpretáld a kapott eredményeket valamilyen módon (ábra, táblázat ...).

A görgetett ablak mérete legyen 250 nap illetve 100 nap és 50 nap! Ha szükséges nézz utána hogy a görgetett ablak kifejezés (rolling window) milyen modellezési eljárást takar! Itt is azonos időpontok közötti és eltolásos korrelációt is vizsgálj.

4) Pár mondatban foglald össze hogy az előző egyszerű elemzésnek milyen kapcsolata van az általad korábban feldolgozott 2 cikkel.

5) Pár mondatban foglald össze hogy milyen egyéb elemzést lehetne még ezeken az adatokon elvégezni (amelyek ugyancsak kapcsolódnak ezekhez a cikkekhez).

1-2 hasznos függvény:

+ https://www.quantstart.com/articles/Johansen-Test-for-Cointegrating-Time-Series-Analysis-in-R/
+ https://www.rdocumentation.org/packages/aTSA/versions/3.1.2/topics/coint.test

## Setup

```{r setup, include=FALSE}
knitr::opts_chunk$set(echo = TRUE, comment = "", warning = F, message = F, fig.align = "center", fig.height = 5, fig.width = 10, fig.path='plot/', tidy = T, cache.path="cache/")
```

```{r}
library(tidyverse)
library(urca)
library(readxl)
library(ggcorrplot)
load("Script.RData") # datas from Bankdata.xlsx
```

```{r include=FALSE}
theme_set(theme_light() + theme(
  legend.title = element_blank(),
  plot.title.position = "plot",
  plot.tag.position = "topright",
  plot.caption.position = "plot"
))
```

```{r eval = F, include = F}
# Chunk is only to save plots as PDF (to import to LateX)
knitr::opts_chunk$set(dev = "pdf")
theme_set(theme_light() + theme(
  legend.title = element_blank(),
  plot.title = element_blank(),
  plot.subtitle = element_blank(),
  plot.tag = element_blank(),
  plot.caption = element_blank()
))
```

```{r eval = knitr::is_html_output() == F, include = F}
theme_set(ggdark::dark_theme_gray() + theme(
  legend.title = element_blank(),
  plot.title.position = "plot",
  plot.tag.position = "topright"
))
```

## Prices analysis

```{r prices}
correlation_xt_yt_price <- cor(bankdata_price[,-1])

ggcorrplot(correlation_xt_yt_price, hc.order = TRUE, type = "lower", lab=TRUE,
           outline.col = "white",
           colors = c("red", "green", "blue")) + labs(title="Correlation of prices (static)",
                                                      caption = "Calculations are all significant based on p = 5%",
                                                      tag="Figure 1", x="Bank1" , y= "Bank2")
```

## Return analysis

```{r returns}
correlation_xt_yt_return <- cor(bankdata_return[,-1]) #Correlation matrix of returns
bank_return_lagged <- cbind(tail(bankdata_return[,-1],-1), head(bankdata_return[,-1],-1))
colnames(bank_return_lagged)[1:6] = paste(colnames(bank_return_lagged)[1:6], "t+1", sep="_")
colnames(bank_return_lagged)[7:12] = paste(colnames(bank_return_lagged)[7:12], "t", sep="_")
correlation_xt_yt_1_return <- cor(bank_return_lagged)
#Correlation matrix of lagged returns in both directions: x(t) with y(t-1) and x(t) with y(t+1)
correlation_xt_yt_1_return <- correlation_xt_yt_1_return[7:12,1:6]

#Creating correlation matrices before the crisis
bankdata_return_valsagelott <- bankdata_return[bankdata_return$Date<"2007-07-01",]

correlation_xt_yt_return_valsagelott <- cor(bankdata_return_valsagelott[,-1]) #Correlation matrix of returns
bank_return_lagged_valsagelott <- cbind(tail(bankdata_return_valsagelott[,-1],-1), head(bankdata_return_valsagelott[,-1],-1))
colnames(bank_return_lagged_valsagelott)[1:6] = paste(colnames(bank_return_lagged_valsagelott)[1:6], "t+1", sep="_")
colnames(bank_return_lagged_valsagelott)[7:12] = paste(colnames(bank_return_lagged_valsagelott)[7:12], "t", sep="_")
correlation_xt_yt_1_return_valsagelott <- cor(bank_return_lagged_valsagelott)
#Correlation matrix of lagged returns in both directions: x(t) with y(t-1) and x(t) with y(t+1)
correlation_xt_yt_1_return_valsagelott <- correlation_xt_yt_1_return_valsagelott[7:12,1:6]

#Creating correlation matrices during the crisis
bankdata_return_valsagkozben <- bankdata_return["2007-07-01" < bankdata_return$Date & bankdata_return$Date < "2009-06-01",]

correlation_xt_yt_return_valsagkozben <- cor(bankdata_return_valsagkozben[,-1]) #Correlation matrix of returns
bank_return_lagged_valsagkozben <- cbind(tail(bankdata_return_valsagkozben[,-1],-1), head(bankdata_return_valsagkozben[,-1],-1))
colnames(bank_return_lagged_valsagkozben)[1:6] = paste(colnames(bank_return_lagged_valsagkozben)[1:6], "t+1", sep="_")
colnames(bank_return_lagged_valsagkozben)[7:12] = paste(colnames(bank_return_lagged_valsagkozben)[7:12], "t", sep="_")
correlation_xt_yt_1_return_valsagkozben <- cor(bank_return_lagged_valsagkozben)
#Correlation matrix of lagged returns in both directions: x(t) with y(t-1) and x(t) with y(t+1)
correlation_xt_yt_1_return_valsagkozben <- correlation_xt_yt_1_return_valsagkozben[7:12,1:6]

#Creating correlation matrices after the crisis
bankdata_return_valsagutan <- bankdata_return[bankdata_return$Date>="2009-06-01",]

correlation_xt_yt_return_valsagutan <- cor(bankdata_return_valsagutan[,-1]) #Correlation matrix of returns
bank_return_lagged_valsagutan <- cbind(tail(bankdata_return_valsagutan[,-1],-1), head(bankdata_return_valsagutan[,-1],-1))
colnames(bank_return_lagged_valsagutan)[1:6] = paste(colnames(bank_return_lagged_valsagutan)[1:6], "t+1", sep="_")
colnames(bank_return_lagged_valsagutan)[7:12] = paste(colnames(bank_return_lagged_valsagutan)[7:12], "t", sep="_")
correlation_xt_yt_1_return_valsagutan <- cor(bank_return_lagged_valsagutan)
#Correlation matrix of lagged returns in both directions: x(t) with y(t-1) and x(t) with y(t+1)
correlation_xt_yt_1_return_valsagutan <- correlation_xt_yt_1_return_valsagutan[7:12,1:6]

```

## Plotting all outputs

## Plotting static returns

```{r static, echo=FALSE}
ggcorrplot(correlation_xt_yt_return, hc.order = TRUE, type = "lower", lab=TRUE,
           outline.col = "white",
           colors = c("grey", "green", "blue")) +
  scale_fill_gradient2(breaks=c(0, 1), limit=c(0, 1), low = "green", 
                       mid = "blue", high = "red", midpoint = 0.5)  + labs(title="Correlation of returns (static)",
                                                                           caption = "Calculations are all significant based on p = 5%",
                                                                           tag="Figure 2", x="Bank1" , y= "Bank2")

ggcorrplot(correlation_xt_yt_return_valsagelott, hc.order = TRUE, type = "lower", lab=TRUE,
           outline.col = "white",
           colors = c("grey", "green", "blue")) +
  scale_fill_gradient2(breaks=c(0, 1), limit=c(0, 1), low = "green", 
                       mid = "blue", high = "red", midpoint = 0.5) + labs(title="Correlation of returns before the crisis (static)",
                                                                          caption = "Calculations are all significant based on p = 5%",
                                                                          tag="Figure 3", x="Bank1" , y= "Bank2")

ggcorrplot(correlation_xt_yt_return_valsagkozben, hc.order = TRUE, type = "lower", lab=TRUE,
           outline.col = "white",
           colors = c("grey", "green", "blue")) +
  scale_fill_gradient2(breaks=c(0, 1), limit=c(0, 1), low = "green", 
                       mid = "blue", high = "red", midpoint = 0.5) + labs(title="Correlation of returns during the crisis (static)",
                                                                          caption = "Calculations are all significant based on p = 5%",
                                                                          tag="Figure 4", x="Bank1" , y= "Bank2")

ggcorrplot(correlation_xt_yt_return_valsagutan, hc.order = TRUE, type = "lower", lab=TRUE,
           outline.col = "white",
           colors = c("grey", "green", "blue")) +
  scale_fill_gradient2(breaks=c(0, 1), limit=c(0, 1), low = "green", 
                       mid = "blue", high = "red", midpoint = 0.5)  + labs(title="Correlation of returns after the crisis (static)",
                                                                           caption = "Calculations are all significant based on p = 5%",
                                                                           tag="Figure 5", x="Bank1" , y= "Bank2")

```


## Plotting one lagged

```{r one lagged}
ggcorrplot(correlation_xt_yt_1_return, hc.order = TRUE, lab=TRUE,
           outline.col = "white",
           colors = c("grey", "green", "blue")) +
  scale_fill_gradient2(breaks=c(-1, 1), limit=c(-1, 1), low = "green", 
                       mid = "blue", high = "red", midpoint = 0)  + labs(title="Correlation of returns (dynamic)",
                                                                         caption = "Calculations are all significant based on p = 5%",
                                                                         tag="Figure 6", x="Bank x(t)" , y= "Bank y(t-1)")

ggcorrplot(correlation_xt_yt_1_return_valsagelott, hc.order = TRUE, lab=TRUE,
           outline.col = "white",
           colors = c("grey", "green", "blue")) +
  scale_fill_gradient2(breaks=c(-1, 1), limit=c(-1, 1), low = "green", 
                       mid = "blue", high = "red", midpoint = 0) + labs(title="Correlation of returns before the crisis (dynamic)",
                                                                        caption = "Calculations are all significant based on p = 5%",
                                                                        tag="Figure 7", x="Bank x(t)" , y= "Bank y(t-1)")

ggcorrplot(correlation_xt_yt_1_return_valsagkozben, hc.order = TRUE, lab=TRUE,
           outline.col = "white",
           colors = c("grey", "green", "blue")) +
  scale_fill_gradient2(breaks=c(-1, 1), limit=c(-1, 1), low = "green", 
                       mid = "blue", high = "red", midpoint = 0) + labs(title="Correlation of returns during the crisis (dynamic)",
                                                                        caption = "Calculations are all significant based on p = 5%",
                                                                        tag="Figure 8", x="Bank x(t)" , y= "Bank y(t-1)")

ggcorrplot(correlation_xt_yt_1_return_valsagutan, hc.order = TRUE, lab=TRUE,
           outline.col = "white",
           colors = c("grey", "green", "blue")) +
  scale_fill_gradient2(breaks=c(-1, 1), limit=c(-1, 1), low = "green", 
                       mid = "blue", high = "red", midpoint = 0) + labs(title="Correlation of returns after the crisis (dynamic)",
                                                                        caption = "Calculations are all significant based on p = 5%",
                                                                        tag="Figure 9", x="Bank x(t)" , y= "Bank y(t-1)")

```


## Rolling window analysis for only two time series

```{r rolling window, cache=TRUE, echo=FALSE}

jpm_and_boa <- bankdata_return[,1:3]
jpm_and_boa_all_lagged <- cbind(tail(jpm_and_boa[,-1],-1), head(jpm_and_boa[,-1],-1))
colnames(jpm_and_boa_all_lagged) <- c("JPM+1", "BAC+1", "JPM", "BAC")



for (i in 1:(nrow(jpm_and_boa) - 249)) {
  if (i == 1) {
    res <- cor.test(jpm_and_boa$JPM[i:(i+249)], jpm_and_boa$BAC[i:(i+249)], 
                    method = "pearson")
    correlation_list_250 <- cbind(jpm_and_boa[(249+i),1] ,res$estimate, NA, NA)
    colnames(correlation_list_250) <- c("Date", "res$estimate", "res2$estimate", "res3$estimate")
  } else {
    res <- cor.test(jpm_and_boa$JPM[i:(i+249)], jpm_and_boa$BAC[i:(i+249)], 
                    method = "pearson")
    res2 <- cor.test(jpm_and_boa_all_lagged$`BAC+1`[i:(i+249)], jpm_and_boa_all_lagged$JPM[i:(i+249)], 
                     method = "pearson")
    res3 <- cor.test(jpm_and_boa_all_lagged$`JPM+1`[i:(i+249)], jpm_and_boa_all_lagged$BAC[i:(i+249)], 
                     method = "pearson")
    append <- cbind(jpm_and_boa[(249+i),1], res$estimate, res2$estimate, res3$estimate)
    correlation_list_250 <- rbind(correlation_list_250, append)
  }
}

correlation_list_250$Date <- as.Date(correlation_list_250$Date, "%m/%d/%y")

ggplot() + 
  geom_line(data = correlation_list_250, aes(x = Date, y = correlation_list_250$`res$estimate`, color = "green")) +
  geom_line(data = correlation_list_250, aes(x = Date, y = correlation_list_250$`res2$estimate`, color = "red")) +
  geom_line(data = correlation_list_250, aes(x = Date, y = correlation_list_250$`res3$estimate`, color = "blue")) +
  scale_color_discrete(name = "Jelmagyarázat", labels = c("JPM(t) - BOA(t+1)", "JPM(t) - BOA(t-1)", "JPM(t) - BOA(t)")) +
  geom_vline(xintercept=as.numeric(as.Date(c("2007-07-01"))), linetype="dashed", color="grey", size=1) +
  geom_vline(xintercept=as.numeric(as.Date(c("2009-06-01"))), linetype="dashed", color="grey", size=1) +
  ylim(-1,1) +
  labs(title="Correlation of JPM and BOA",
          caption = "Length of rolling window is 250 days",
          tag="Figure 10", x="Time" , y= "Degree of correlation")

#-------------------------------------------------------------
for (i in 1:(nrow(jpm_and_boa) - 99)) {
  if (i == 1) {
    res <- cor.test(jpm_and_boa$JPM[i:(i+99)], jpm_and_boa$BAC[i:(i+99)], 
                    method = "pearson")
    correlation_list_100 <- cbind(jpm_and_boa[(99+i),1] ,res$estimate, NA, NA)
    colnames(correlation_list_100) <- c("Date", "res$estimate", "res2$estimate", "res3$estimate")
  } else {
    res <- cor.test(jpm_and_boa$JPM[i:(i+99)], jpm_and_boa$BAC[i:(i+99)], 
                    method = "pearson")
    res2 <- cor.test(jpm_and_boa_all_lagged$`BAC+1`[i:(i+99)], jpm_and_boa_all_lagged$JPM[i:(i+99)], 
                     method = "pearson")
    res3 <- cor.test(jpm_and_boa_all_lagged$`JPM+1`[i:(i+99)], jpm_and_boa_all_lagged$BAC[i:(i+99)], 
                     method = "pearson")
    append <- cbind(jpm_and_boa[(99+i),1], res$estimate, res2$estimate, res3$estimate)
    correlation_list_100 <- rbind(correlation_list_100, append)
  }
}

correlation_list_100$Date <- as.Date(correlation_list_100$Date, "%m/%d/%y")

ggplot() + 
  geom_line(data = correlation_list_100, aes(x = Date, y = correlation_list_100$`res$estimate`, color = "green")) +
  geom_line(data = correlation_list_100, aes(x = Date, y = correlation_list_100$`res2$estimate`, color = "red")) +
  geom_line(data = correlation_list_100, aes(x = Date, y = correlation_list_100$`res3$estimate`, color = "blue")) +
  scale_color_discrete(name = "Jelmagyarázat", labels = c("JPM(t) - BOA(t+1)", "JPM(t) - BOA(t-1)", "JPM(t) - BOA(t)")) +
  geom_vline(xintercept=as.numeric(as.Date(c("2007-07-01"))), linetype="dashed", color="grey", size=1) +
  geom_vline(xintercept=as.numeric(as.Date(c("2009-06-01"))), linetype="dashed", color="grey", size=1) +
  ylim(-1,1) +
  labs(title="Correlation of JPM and BOA",
       caption = "Length of rolling window is 100 days",
       tag="Figure 11", x="Time" , y= "Degree of correlation")
#-------------------------------------------------------------
for (i in 1:(nrow(jpm_and_boa) - 49)) {
  if (i == 1) {
    res <- cor.test(jpm_and_boa$JPM[i:(i+49)], jpm_and_boa$BAC[i:(i+49)], 
                    method = "pearson")
    correlation_list_50 <- cbind(jpm_and_boa[(49+i),1] ,res$estimate, NA, NA)
    colnames(correlation_list_50) <- c("Date", "res$estimate", "res2$estimate", "res3$estimate")
  } else {
    res <- cor.test(jpm_and_boa$JPM[i:(i+49)], jpm_and_boa$BAC[i:(i+49)], 
                    method = "pearson")
    res2 <- cor.test(jpm_and_boa_all_lagged$`BAC+1`[i:(i+49)], jpm_and_boa_all_lagged$JPM[i:(i+49)], 
                    method = "pearson")
    res3 <- cor.test(jpm_and_boa_all_lagged$`JPM+1`[i:(i+49)], jpm_and_boa_all_lagged$BAC[i:(i+49)], 
                     method = "pearson")
    append <- cbind(jpm_and_boa[(49+i),1], res$estimate, res2$estimate, res3$estimate)
    correlation_list_50 <- rbind(correlation_list_50, append)
  }
}

correlation_list_50$Date <- as.Date(correlation_list_50$Date, "%m/%d/%y")

ggplot() + 
  geom_line(data = correlation_list_50, aes(x = Date, y = correlation_list_50$`res$estimate`, color = "green")) +
  geom_line(data = correlation_list_50, aes(x = Date, y = correlation_list_50$`res2$estimate`, color = "red")) +
  geom_line(data = correlation_list_50, aes(x = Date, y = correlation_list_50$`res3$estimate`, color = "blue")) +
  scale_color_discrete(name = "Jelmagyarázat", labels = c("JPM(t) - BOA(t+1)", "JPM(t) - BOA(t-1)", "JPM(t) - BOA(t)")) +
  geom_vline(xintercept=as.numeric(as.Date(c("2007-07-01"))), linetype="dashed", color="grey", size=1) +
  geom_vline(xintercept=as.numeric(as.Date(c("2009-06-01"))), linetype="dashed", color="grey", size=1) +
  ylim(-1,1) +
  labs(title="Correlation of JPM and BOA",
       caption = "Length of rolling window is 50 days",
       tag="Figure 12", x="Time" , y= "Degree of correlation")


```